臺灣苗栗地方法院刑事判決　　　　　　　　94年度易字第86號
公　訴　人　臺灣苗栗地方法院檢察署檢察官
被　　　告　戊○○
上列被告因竊盜案件，經檢察官提起公訴（94年度偵字第98號
），暨移送併案審理（94年度偵字第2154號、94年度偵字第2290
號、第3809號），本院依簡式審判程序判決如下：
    主  文
戊○○共同連續竊盜，處有期徒刑拾月。扣案之鑰匙壹支沒收。
　　犯罪事實及理由
一、犯罪事實：
    戊○○基於意圖為自己不法所有之概括犯意，共同或單獨，
    連續於下列時、地竊盜：
  (一)與吳林峰（由檢察官移請臺灣高等法院臺中分院併案審理）
    共同基於意圖為自己不法所有之犯意聯絡，於民國（下同）
    93年12月31日8 時50分許，共同前往苗栗縣竹南鎮○○里○○
    鄰○○路26號，世豐玻璃工廠廠區外草叢空地，見甲○○所
    有，置於該處之電風扇4 台、鐵門2 片、鐵樓梯1 具、鐵條
    5 支、鐵椅架1 個及通風蓋1 個等物，正準備搬上吳林峰所
    駕之LT-7428 號自用小貨車，但尚未動手前，戊○○復徒步
    進入工廠內著手於搜尋其他可得竊取鐵材之際，而於同日9
    時45分許，為警當場查獲，致未能得逞，並扣得前述電風扇
    等物（已發還被害人）。
  (二)與王振華（由檢察官另行偵辦中）共同基於意圖為自己不法
    所有之犯意聯絡，於94年1 月5 日8 時許，由戊○○駕車載
    王振華同往苗栗縣南庄鄉獅山村10鄰獅山50號，共同徒手竊
    取丙○○所有之鐵門一組，價值約新台幣（下同）56,000元
    ，得手後載運至王振華位於苗栗縣頭份鎮○○里○○路176
    號住處，嗣因王振華另涉竊盜罪而為警查悉上情。
  (三)於94年5月28日20 時許，在苗栗縣頭份鎮珊瑚里「太陽宮旁
    」，以自備之鑰匙1 支（已遺失，未扣案），竊得己○○所
    有之車牌號碼為 FT-0673 號自用小貨車，作為代步之用。
  (四)於94年5月31日13時50分許，駕駛上述竊得之車牌號碼 FT-0
    673 號小貨車，前往丁○○位在苗栗縣頭份鎮○○里○○街
    82號之「佳盛鐵工廠」前，徒手將丁○○所有之烤漆鐵板一
    批，重約400 公斤，搬至該小貨車上，而置於其實力支配之
    下，嗣因丁○○發現報警前來處理時，戊○○即棄車逃逸，
    經警扣得上開自小貨車及烤漆鐵板一批（均已發還被害人）
    。
  (五)於94年6月2日凌晨3時許，在苗栗縣三灣鄉農會前，亦以自
    備之鑰匙1支，竊得乙○○所有之車牌號碼為 7182-HJ號自
    用小貨車。嗣於同月6日17時35分許，為警在苗栗縣頭份鎮
    流東里信德新村36 號前查獲，並扣得乙○○遭竊之上開小
    貨車（已發還被害人）及戊○○所有供竊車用之鑰匙 1 支
    。
二、證據名稱：
  (一)犯罪事實(一)部分：
　　1.被告戊○○於審理中之自白。
    2.證人即現場查獲員警黃福成於偵查中之證述。
    3.被害人甲○○於警詢中之指述。
    4.贓物認領保管單1紙。
    5.警繪現場圖1張及現場照片8幀。
    6.共犯吳林峰使用之0000000000號行動電話於93年12月31日
      之通聯紀錄1 份。
  (二)犯罪事實(二)至(五)部分：
　　1.被告戊○○於審理中之自白。
    2.告訴人丁○○、乙○○之告訴及被害人己○○、丙○○於
      警詢中之指訴、共犯王振華於警詢中之證述。
    3.員警職務報告1份。
    4.贓物認領保管單4份。
    5.現場及失竊物品相片共24張。
    6.苗栗縣警察局車輛協尋通報單2份、車輛竊盜、車牌失竊
      資料個別查詢報表—查詢車輛認可資料2份。
    7.扣案之鑰匙1支。
三、臺灣苗栗地方法院檢察署以 94 年度偵字第 2154、2290、3
    809 號移送併辦之上述犯罪事實(二)至(五)部分，與已起訴之犯
    罪事實(一)部分，所犯罪名分別係刑法第320條第3 項、第1項
    普通竊盜未遂罪（(一)）及第1 項之既遂罪（(二)至(五)），且時
    間密接，有連續犯裁判上一罪關係，基於審判不可分原則，
    本院自應一併予以審理，並從情節較重之竊盜既遂罪論以一
    罪，並加重其刑。
四、扣案之鑰匙 1 支，係被告竊取車牌號碼 7182-HJ 號自用小
    貨車所用，業據被告供述在卷，爰依法沒收。至被告用以竊
    取車牌號碼 FT-0673 號自用小貨車所用之另 1 支鑰匙，未
    據扣案，且被告供稱已遺失，為免日後執行之困難，故不予
    沒收，附此敘明。
五、應適用之法條：
  (一)刑事訴訟法第273條之1第1項、第299條第1項前段、第310
    條之2、第454條第1項。
  (二)刑法第28條、第56條、第320條第1項、第38條第1項第2款。
  (三)罰金罰鍰提高標準條例第1條前段。
六、如不服本判決，應於判決送達之日起 10 日內，向本院提起
    上訴。
本案經檢察官黃俊鳴到庭執行職務。
中　　華　　民　　國　　94　　年　　11　　月　　9 　　日
                  刑事第二庭    法　官　李太正
以上正本證明與原本無異。
如不服本判決，應於判決送達後10日內向本院提出上訴狀（應抄
附繕本）。告訴人或被害人如對於本判決不服者，應具備理由請
求檢察官上訴，其上訴期間之計算係以檢察官收受判決正本之日
期為準。
                                書記官  蘇文熙
中　　華　　民　　國　　94　　年　　11　　月　　10　　日
附記論罪之法條全文：
中華民國刑法第320條
 (普通竊盜罪、竊佔罪)
意圖為自己或第三人不法之所有，而竊取他人之動產者，為竊盜
罪，處五年以下有期徒刑、拘役或500元以下罰金。
意圖為自己或第三人不法之利益，而竊佔他人之不動產者，依前
項之規定處斷。
前二項之未遂犯罰之。
